臺灣新北地方法院三重簡易庭民事裁定
111年度重簡字第1853號
原      告  侯俊榮
訴訟代理人  陳振瑋律師
訴訟代理人  陳若宜律師
被      告  范綾玉


追加被告    陳誌全


上列當事人間請求確認本票債權不存在事件，本院裁定如下：
    主  文
本件移送臺灣臺北地方法院。
    理  由
一、按當事人得以合意定第一審管轄法院；又按訴訟之全部或一
    部，法院認為無管轄權者，依原告聲請或依職權以裁定移送
    於其管轄法院，民事訴訟法第24條第1項前段、第28條第1項
    定有明文；次按債務人於受通知時，所得對抗讓與人之事由
    ，皆得以之對抗受讓人，民法第299條第1項定有明文；再按
    債權讓與係以移轉特定債權為標的之契約，其受讓人固僅受
    讓債權，而非承受契約當事人之地位，惟對於債之同一性不
    生影響，因此附隨於原債權之抗辯權，亦不因債權之讓與而
    喪失。且所謂得對抗讓與人之事由，不獨實體法上之抗辯，
    訴訟法上之抗辯亦包括在內，如合意管轄之抗辯及仲裁契約
    之抗辯等（最高法院87年度台抗字第630號裁定意旨參照）
    ；另按票據上記載本法所不規定之事項者，不生票據上之效
    力，固為票據法第12條所明定，然票據上記載票據法所未規
    定之事項者，僅不生票據上之效力，而非絕對不生通常法律
    上之效力，惟所生通常法律效力之關係如何，在審理事實之
    法院，仍應調查認定，方足資為判斷（最高法院50年台上字
    第1372號判例旨參照，但本則判例，依據民國108年1  月4
    日修正，108年7月4日施行之法院組織法第57條之1第2  項
    ，其效力與未經選編為判例之最高法院裁判相同）。
二、本件原告主張略以：被告范綾玉持有原告簽發之如附表所示
    之本票（另有共同發票人陳柏銓，下稱系爭本票），經向鈞
    院聲請以111年度司票字第4874號裁定准予強制執行在案，
    惟系爭本票非原告所簽發，原告不應負擔此項本票債務；嗣
    後被告范綾玉再將系爭本票移轉給追加被告陳誌全（原告已
    追加起訴陳誌全為被告）。為此，爰提起本件確認本票債權
    不存在之訴等情。茲查：系爭本票發票人簽發本票給執票人
    時，雙方於其上記載「本票適用中華民國法律並合意以台灣
    台北地方法院為管轄法院」，此有系爭本票附於本院111年
    度司票字第4874號卷宗可稽，此記載雖不生票據上之效力，
    然依雙方真意，具有因系爭本票相關事項涉訟時，同意以臺
    灣臺北地方法院第一審管轄法院之合意管轄約定之意，已生
    民事訴訟法有關合意管轄之效力。依前開論述說明，本件兩
    造（被告方面含原執票人即被告范綾玉及受讓人即追加被告
    陳誌全），均應受拘束。茲原告向無管轄權之本院起訴，顯
    係違誤，爰依職權將本件移送於該管轄法院。
三、依民事訴訟法第28條第1項，裁定如主文。 
中　　華　　民　　國　　111 　年　　9 　　月　　23　　日
                       法　官　趙義德
以上為正本係照原本作成。
如不服本裁定，應於送達後10日內，向本院提出抗告狀並表明抗
告理由，如於本裁定宣示後送達前提起抗告者，應於裁定送達後
10日內補提抗告理由書（須附繕本），並繳納抗告費新臺幣1000
元。
中　　華　　民　　國　　111 　年　　9 　　月　　23　　日
                       書記官　張裕昌
　　　　　　　　　　　　　　　　　　　　　　　　　
附  表
發票人 本票號碼 發票日 到期日 金額 侯俊榮 陳柏銓  未載 109年7月15日 109年9月10日 新臺幣930萬元